# 求助陈版如何函证?

提问人：我爱新视野 时间：2011-04-03 23:52:48
按完工百分比法确认收入的施工企业如何向客户函证应收账款余额?

回答人：chenyiwei
对于已到结算期的应收帐款，可以直接向客户函证。 如果尚未到结算期，对于收入确认进度与结算进度不同导致的未开票应收帐款，建议借鉴原先《施工企业会计核算办法》中的规定，通过“工程施工”和“工程结算”科目反映，列报为存货或预收帐款，不要列报为往来款。如果确需列报为往来款的，应明确该款项本质上是尚未结算的工程施工，通过对发生额和完工百分比法下成本结转额的审计来确认其余额，当然可以向监理等函证完工情况。 请其他网友补充，谢谢。

回答人：chenyiwei
回复 报纸 我爱新视野 的帖子应可以。并请结合该企业的具体情况和风险评估实施其他适当的审计程序。